臺灣臺中地方法院刑事判決　　　　　　　　　　　九十三年度中簡上字第三七七號
　　上　訴　人
　　即　被　告　甲○○
右列上訴人因恐嚇案件，不服本院臺中簡易庭九十三年度中簡字第一四八五號中華民
國九十三年六月二十一日第一審簡易判決（聲請簡易處刑案號：臺灣臺中地方法院檢
察署九十三年度偵字第九一三九號），提起上訴，本院管轄之第二審合議庭判決如左
：
    主  文
原判決撤銷。
甲○○以加害身體之事，恐嚇他人致生危害於安全，處拘役伍拾玖日，如易科罰金，
以參佰元折算壹日。
    事  實
一、甲○○於民國九十三年五月九日下午六時四十分許，在飲酒後返家之際，發現其
    所有置於臺中市○○區○○路二段一五六巷三八號住處門前之信箱遭不詳之人破
    壞，並有棒球棒二支留置該地。甲○○懷疑係相鄰之丁○○所為，乃雙手各持一
    支棒球棒，前往相鄰之丁○○住處門前，欲質問丁○○，但未遇丁○○。甲○○
    即基於恐嚇之犯意，改向在場之丁○○之女戊○○恐嚇稱：你們家不是很多人嗎
    ？全部叫出來和我輸贏，要怎樣都沒關係等語。隨將右手所持之棒球棒，改移由
    左手把持（即左手同時持二支棒球棒），並以右手自其身上取出其所有彈簧刀一
    把，而將刀口指向戊○○恣意揮舞，再慢慢走向戊○○。戊○○見狀，乃迅速返
    回屋內，並呼叫在旁觀看之庚○○趕快進屋。甲○○即以此加害身體之事，恐嚇
    戊○○，致使戊○○心生畏懼，而致生危害於戊○○安全。
二、案經戊○○訴由臺中市警察局第五分局報請臺灣臺中地方法院檢察署檢察官偵查
    後，聲請簡易判決處刑。
    理  由
一、(一)、訊據上訴人即被告甲○○固不否認：曾於右揭時地，在飲酒後返家之際，發
    現其所有置上開信箱遭不詳之人破壞，並有棒球棒二支留置該地。因懷疑係案外
    人丁○○所為，乃雙手各持一支棒球棒，前往案外人丁○○住處門前，欲質問案
    外人丁○○，但未遇案外人丁○○，乃改向在場之告訴人即案外人丁○○之女戊○○質問之事實，但矢口否認有何恐嚇之犯行，辯稱：其並未恐嚇告訴人，僅質
    問告訴人為何在破壞其所有上開信箱後，不將棒球棒帶走，其隨即返家休息。扣
    案之彈簧刀固為其所有，但係為警違法搜索而扣案。且其當初亦未攜帶該扣案之
    彈簧刀，前往質問告訴人云云。(二)、惟查：１、本案扣案之彈簧刀一把係警員在
    未依法取得搜索票，且未經被告同意及陪同在場下，逕行自被告家中取出，且因
    當時員警並未依法逮捕被告，自非屬緊急搜索等情，除據被告供承在卷外，復據
    證人即警員程竟誌、證人即被告之同居人乙○○及證人戊○○等三人分別於本院
    審理時，結述無訛（參本院卷第五七頁至第七六頁），且互核相符。準此，因該
    把彈簧刀係違法搜索所扣得，本院經斟酌人權保障及公共利益之均衡後，認該把
    扣案彈簧刀應不得作為證據。至證人程竟誌雖於違法扣得該把彈簧刀後，在派出
    所內，制作被告之警詢筆錄時，曾要求被告配合於搜索扣押筆錄上，補簽名同意
    員警先前之不合法搜索行為（參偵查卷第一六頁之搜索扣押筆錄）。然本院認證
    人程竟誌此舉亦無從使原先之不合法搜索行為，轉換為合法，合先敘明。２、被
    告曾於右揭時地，向告訴人恐嚇稱：你們家不是很多人嗎？全部叫出來和我輸贏
    ，要怎樣都沒關係等語，隨將其右手所持之棒球棒，改移由左手把持（即左手同
    時持二支棒球棒），並以右手自其身上取出其所有彈簧刀一把，且將刀口指向告
    訴人恣意揮舞，再慢慢走向告訴人。其以上開加害身體之事，恐嚇告訴人，致使
    告訴人心生畏懼，而致生危害於告訴人安全等情，業據證人即告訴人戊○○於本
    院審理時，結述明確（參本院卷第六八頁），核與證人庚○○於檢察官訊問時之
    結述（參偵查卷第五三頁）相符，並有扣押筆錄一紙（扣押上開棒球棒二支部分
    ）在內可稽，復有二支棒球棒扣案可資佐證。３、證人即被告友人丙○○固於本
    院審理時，結稱：當日渠並未聽聞被告有恐嚇告訴人之言語，僅聽聞被告有大聲
    說話，且僅看見被告有雙手分持一支棒球棒，並未看見被告有持彈簧刀。渠當晚
    並未進入被告屋內坐一會兒，而係即行離去（參本院卷七九頁至第八七頁）云云
    。然證人丙○○上開結述不僅與證人戊○○、庚○○二人之上開結述不符，且與
    被告供述：證人丙○○當晚有進入其屋內坐一會兒，才離去（參本院卷第二七頁
    ）云云歧異。是證人丙○○上開結述，顯係為迴護被告，而有所保留，不足採信
    。４、綜上等情，足認被告上開所辯，顯係卸責之詞，不足採信。是本件事證明
    確，被告犯行已堪認定。
二、(二)、核被告所為，係犯刑法第三百零五條恐嚇罪。(二)、扣案之彈簧刀一把，因屬
    員警違法搜索所得，業經本院認定不得作為證據，已如前述，依法自不得將之予
    以宣告沒收。是原審以被告犯行之事證明確，而予以論科，固非無見，惟因漏未
    斟酌上情，致誤將該把彈簧刀作為被告論罪科刑之證據，並予以宣告沒收，顯有
    違誤。從而，被告徒言否認犯行，提起本件上訴，固無可取。然被告上訴指摘原
    審漏未斟酌：扣案之上開彈簧刀一把，係違法搜索所取得，致判決有所不當部分
    ，經核為有理由，自應由本院將原審判決，予以撤銷改判。(三)、爰審酌：被告正
    值壯年，高職畢業，係因酒後一時失慮，致犯本罪，其犯罪手段非屬平和，但犯
    罪所生危害非屬鉅大，迄今尚未與告訴人達成民事和解，暨犯罪後否認犯行，態
    度不佳等一切情狀，量處如主文第二項所示之刑，並諭知易科罰金之折算標準。
    (四)、另扣案之二支棒球棒並非屬被告所有，業據被告供承在卷，且該二支棒球棒
    核非屬違禁物，自不得予以宣告沒收，附予指明。
據上論斷，應依刑事訴訟法第四百五十五條之一第三項、第三百六十九條第一項前段
、第三百六十四條、第二百九十九條第一項前段，刑法第三百零五條、第四十一條第
一項前段，罰金罰鍰提高標準條例第一條前段、第二條，判決如主文。
本案經檢察官己○○到庭執行職務。
中      華      民      國      九十三      年      九      月  二十一  日
                              臺灣臺中地方法院刑事第十二庭
                                  審判長法  官    吳  進  發
                                        法  官    劉  兆  菊
                                        法  官    唐  敏  寶
右正本證明與原本無異。
本件不得上訴。
                                        書記官
中      華      民      國      九十三      年      九      月  二十一  日
附錄本案論罪科刑法條
刑法第三百零五條
以加害生命、身體、自由、名譽、財產之事，恐嚇他人致生危害於安全者，處二年以
下有期徒刑、拘役或三百元以下罰金。
